臺灣高等法院刑事裁定
109年度聲字第2126號
聲  請  人  臺灣高等檢察署檢察官
受  刑  人  余沛丞

                    住花蓮縣○○市○○路0○00號        （現於法務部○○○○○○○執行）
上列聲請人因受刑人數罪併罰有二裁判以上，聲請定其應執行之
刑（聲請案號：臺灣高等檢察署109年度執聲字第964號），本院
裁定如下：
    主  文
余沛丞因犯如附表所示各罪所處之刑，有期徒刑部分應執行陸年
拾月。
    理  由
一、聲請意旨略以：受刑人余沛丞因違反槍砲彈藥刀械管制條例
    等數罪，先後經判決確定如附表，經其請求檢察官聲請定執
    行刑，爰依刑事訴訟法第477條第1項、刑法第50條第2項、
    第51條第5款規定聲請裁定等語。
二、按裁判確定前犯數罪者，併合處罰之，但得易科罰金與不得
    易科罰金之罪，不在此限；前項但書情形，受刑人請求檢察
    官聲請定應執行刑者，依第51條規定定之；數罪併罰，有二
    裁判以上者，依第51條之規定，定其應執行之刑；數罪併罰
    ，分別宣告多數有期徒刑者，於各刑中之最長期以上，各刑
    合併之刑期以下，定其刑期，但不得逾30年，刑法第50條第
    1項但書第1款、第2項、第53條及第51條第5款分別定有明文
    。準此，合於數罪併罰之數罪，其中有得易科罰金之罪與不
    得易科罰金之罪，須經受刑人請求檢察官聲請，始得依刑法
    第51條第5 款之規定定其應執行之刑。又數罪併罰中之一罪
    ，依刑法規定得易科罰金，若因與不得易科之他罪併合處罰
    結果，而不得易科罰金時，原可易科罰金部分所處之刑，自
    亦毋庸為易科折算標準之記載，司法院釋字第144號解釋意
    旨亦可資參照。再按數罪併罰之定執行刑，係基於刑罰經濟
    與責罰相當之考量，所為一新刑罰之宣告，並非給予受刑人
    不當利益，法院於審酌個案具體情節，裁量定應執行之刑時
    ，除應嚴格遵守刑法第51條所定方法為規範量刑之外部性界
    限外，其所定之執行刑，祇須無全然喪失權衡意義或裁量行
    使顯然有違比例原則之情形，並不悖於定應執行刑之恤刑目
    的者，即無違法（最高法院108年度台抗字第326號裁定意旨
    參照）。又刑事訴訟法第370條第2項、第3項，已針對第二
    審上訴案件之定應執行之刑，明定有不利益變更禁止原則之
    適用；而分屬不同案件之數罪併罰有應更定執行刑之情形，
    倘一裁判宣告數罪之刑，曾經定其執行刑，再與其他裁判宣
    告之刑定其執行刑時，在法理上亦應同受此原則之拘束。亦
    即，另定之執行刑，其裁量所定之刑期，不得較重於前定之
    執行刑加計後裁判宣告之刑之總和（最高法院103年度台抗
    字第674號、第707號裁定意旨參照）。
三、經查：
　㈠本件受刑人因違反槍砲彈藥刀械管制條例等如附表所示之7罪
    ，業經如附表所示法院先後判處如附表所示之刑，其中附表
    編號三所示罪刑經判處應執行有期徒刑6年4月；附表編號四
    、五所示罪刑經判處應執行有期徒刑6月，且於如附表所示
    日期確定在案，有各該裁判及本院被告前案紀錄表在卷可按
    。又除附表編號三所示之罪為不得易科罰金之罪外，其餘皆
    為得易科罰金之罪，屬於前揭刑法第50條第1項但書第1款之
    情形。嗣受刑人於各該罪刑之裁判確定後，同意由檢察官向
    法院聲請定應執行刑，此有受刑人於民國109年4月28日出具
    之是否聲請定應執行刑調查表在卷為憑，茲檢察官聲請定其
    應執行之刑，本院審核認聲請為正當。
  ㈡經審酌受刑人所犯如附表所示之數罪，其中附表編號三所示
    罪刑經定應執行有期徒刑6年4月，附表編號四、五所示罪刑
    則經定應執行有期徒刑6月，已如前述，依上揭規定及說明
    ，本院就附表所示各罪再定應執行刑時，自應受上開判決所
    定應執行刑加計其他裁判所處刑期之內部界限所拘束，並考
    量受刑人所犯如附表所示之數罪，除附表編號二、五所示為
    收受贓物罪，附表編號四為非法持有子彈罪外，其餘均屬毒
    品相關犯罪，三者間犯罪類型迥異，各自侵害法益之效應相
    互獨立；而被告所犯毒品相關犯罪，類型可分為施用毒品罪
    、販賣毒品罪，不同類型之毒品犯罪，其行為態樣、手段及
    所侵害法益亦未盡相同，責任非難重複程度較低，各自侵害
    法益之加重效應較為獨立；至相同類型之販賣毒品罪，罪質
    相同，對侵害法益之加重效應則非高，爰為整體之非難評價
    後，定如主文所示之應執行刑，應屬適當。另罰金刑部分僅
    有附表編號四所示併科罰金新臺幣3萬元之單一宣告，非宣
    告多數罰金，自不生定其應執行刑之問題，附此敘明。　
四、依刑事訴訟法第477條第1項，刑法第53條、第51條第5款、
    第50條第2項，裁定如主文。
中　　華　　民　　國　　109 　年　　6 　　月　　24　　日
　　　　　　　　　刑事第十五庭  審判長法　官  劉興浪
　　　　　　　　　　　　　　　　　    法　官  古瑞君
　　　　　　　　　　　　　　　　　    法　官  陳信旗
以上正本證明與原本無異。
如不服本裁定，應於收受送達後5日內向本院提出抗告狀。
                                      書記官  董佳貞
中　　華　　民　　國　　109 　年　　6 　　月　　24　　日
附表        編號 罪名 宣告刑 犯罪日期 最後事實審  確定判決      法院、案號 判決日期 法院、案號 確定日期 一 施用第二級毒品罪 有期徒刑1月20日，如易科罰金，以新臺幣1千元折算1日 107年4月5日 臺灣桃園地方法院107年度壢簡字第1203號 108年3月12日 臺灣桃園地方法院107年度壢簡字第1203號 108年6月24日 二 收受贓物罪 有期徒刑3月，如易科罰金，以新臺幣1千元折算1日 107年1月14日 臺灣桃園地方法院108年度審原簡字第13號 108年6月11日 臺灣桃園地方法院108年度審原簡字第13號 108年7月19日 三 販賣第二級毒品罪 （共3罪） 各罪均處有期徒刑3年8月 106年4月29日、106年4月30日、106年5月26日 本院108年度上訴字第3319號 108年12月25日 本院108年度上訴字第3319號 109年2月4日 四 非法持有子彈罪 有期徒刑4月，併科罰金新臺幣3萬元，有期徒刑如易科罰金，罰金如易服勞役，均以新臺幣1千元折算1日 106年6月22日前某時（聲請書誤載為106年2月間某日）至106年6月22日 本院108年度上訴字第3319號 108年12月25日 本院108年度上訴字第3319號 109年2月4日 五 收受贓物罪 有期徒刑3月，如易科罰金，以新臺幣1千元折算1日 106年6月22日前某時（聲請書誤載為106年2月間某日） 本院108年度上訴字第3319號 108年12月25日 本院108年度上訴字第3319號 108年12月25日